

UX/UI designer

INFO TALEN

🛱 20/04/1992 Engels Zeer goede kennis

Mechelen Frans Basiskennis

representation of the properties of the properti

OVER MIJ

Ik ben een UX/UI designer die graag werkt aan creatieve en innovatieve projecten. Bij het uitwerken van projecten staat de gebruiker altijd op de eerste plaats en vind ik het interessant om te weten te komen hoe ik applicaties kan maken die echt zorgen voor een leuke gebruikerservaring.

Door mijn ervaringen in frontend development heb ik extra inzichten waardoor ik goed kan communiceren met het development team en ook goede designs kan opleveren. Ik heb ook ervaring en interesse in Design systems. Ik werk gedetailleerd en gestructureerd en hou van efficiëntie. Ik hecht ook veel belang aan een goede sfeer in het team.

COMPETENTIES

UI Design UX Design Frontend Development

Design Systems Wireframing HTML

Figma User research CSS/SCSS/SASS

Sketch User journey maps BEM

Photoshop User personas JavaScript
Prototyping User testing TypeScript

Canva User interviews Git

ERVARING

2023

Eurocontrol

Rol

UX/UI Designer

Beschriiving

Bij Eurocontrol was ik als UX/UI designer verantwoordelijk voor het design van de Workflow management track. De workflow management tool is een tool die reeds bestaat in het oude systeem waar men nu een nieuwe versie van wil laten ontwikkelen.

Om deze nieuwe tool zo gebruiksvriendelijk mogelijk te maken wordt er nauw samengewerkt met de verschillende eindgebruikers. Concepten van de huidige applicatie worden kritisch in vraag gesteld en verbeterd indien nodig.

- · Oplevering en validatie van low fidelity wireframes.
- · Oplevering en validatie van high fidelity designs gebruik makend van het bestaande Eurocontrol design system.
- · Uitwerken en aanleveren van nieuwe componenten voor het Eurocontrol design system wanneer er een nood voor is.
- · Oplevering en validatie van een klikbaar prototype
- · Voorbereiden en begeleiden van User iteration sessies.
- · Voorbereiden en begeleiden van User testing sessies.

2022-2024

GreenStack - Intern

Rol

UX/UI designer - Frontend developer

Beschrijving

Timesheet app project

Verantwoordelijk voor de volledige uitwerking van de UX en UI van onze interne timesheet applicatie.

User research:

- · Voorbereiden, begeleiden en verwerken van User interviews en Usability testing sessies.
- Inzichten analyseren en verwerken, op basis hiervan User personas en User journey maps opstellen.

Tools en technieken getest uit het boek UX team of one en Board of innovation zoals: core product definitie, triads, scoping canvas.

UI Design:

- · Branding uitgewerkt, logo ontwikkeling, kleuren definitie, typografie, illustraties, icons. Opzet en onderhoud van een design systeem.
- · Wireframes uitgewerkt met Paper kit. UI screen designs uitgewerkt op basis van PrimeNG UI Components.

PayTalent branding project

Organiseren en begeleiden van workshops om de branding van PayTalent op te zetten. Logo creatie, kleuren definitie, typografie. Opzet en onderhoud van een design library in figma.

GreenStack rebranding project

Organiseren en begeleiden van workshops om de branding van GreenStack te verbeteren. Logo redesign, kleuren definitie, typografie. Opzet en onderhoud van een design library in figma.

ERVARING

2017 - 2022

Rol

Beschrijving

Delen Private Bank - Intern

Frontend developer - UX/UI Designer

- Ontwikkeling en onderhoud van componenten.
- Opstart, ontwikkeling en onderhoud van verschillende micro frontends
- Opzet design library in sketch op basis van statische design elementen.
- · Oplevering en validatie van gedetailleerde designs.
- Introductie van illustraties in onze applicaties
- · Lead van het design team, planning en organisatie.
- Opbouw, uitbreiding en governance van het Delen Design system in Figma.
- Verbeteren van typografie en kleuren om consistentie te verkrijgen en gebruiksgemak te vergroten bij designers en developers.

Een aantal voorbeelden van projecten/features:

- · Mobile app voor klanten
- · Risico evaluatie app
- · Contract onboarding
- · Dashboard en apps voor beheerders
- · Eid scan flow en documenten toevoegen

Andere taken/projecten

- · Stage begeleider
- Lead organizer van Delen hackathon in 2019 en design/ontwikkeling van de bijbehorende website
- Opstart innovatie traject met als resultaat ontwikkeling van een custom Pattern Library en later Storybook (Design System).

2016-2017

Noticed - Communicatiebureau

Rol

Beschrijving

Frontend developer

- · Converteren van designs naar code met HTML, CSS en JavaScript
- · Onderhoud van bestaande websites

2015-2016

Rol

Beschrijving

Optis (Cronos) - Consultancy

Frontend developer - UX/UI designer

Consultant bij VDAB

- · Onderhoud en nieuwe ontwikkeling van de 'Vind een job' applicatie
- · Ontwikkeling nieuwe registratieproces.
- · Design en development van VDAB design system .

Interne projecten

App development en design met specifieke styleguide voor Oxfam HR, Vandersat, Rentokil, AGC.

OPLEIDINGEN

2019 - 2021

Exellys Start & Grow Smart Program

Outward Bound Belgium

- · Giving & receiving feedback
- · Keeping positive focus
- · Dealing with change
- · Team dynamics
- Phases of group development
- · Connecting with your team
- · Increasing team commitment

Board of Innovation

- · Being agile & resilient
- · Pitching & storytelling
- · Intrapreneurial mindset
- · Problem exploration & user centricity:
- , User interviews, User personas, User journey maps.
- · Innovation frameworks & ideation
- · Concept development & experimentation
- Prototyping

2017 - 2019

Exellys Start Smart Program

- · Self-awareness with Insights
- Team collaboration & Professional communication
- · The art of giving & receiving feedback
- · Presentation skills in English
- · Time management with GTD
- Introduction to "Assertiveness training"
- · Hack Smart Hackathon

2012 - 2015

Multimedia Technology / Web&UX

Afgestudeerd met onderscheiding Karel de Grote-Hogeschool

2004 - 2010

Moderne Talen / Wetenschappen

Sint Joris Instituut

AWARDS

2016

CERA award

Het team waar ik mee deelnam heeft de CERA award gewonnen met ons project "HetZingDing". De CERA award wordt uitgereikt aan projecten die handelen over hoe technologie en wetenschappen de levenskwaliteit van kwetsbare doelgroepen in onze samenleving kunnen verbeteren. De vzw Koor&Stem droomde van een online platform als didactische ondersteuning bij muziek onderwijs, een creatief platform dat kinderen zou aanspreken en hun muzikale creativiteit zou prikkelen en daarom maakten we "HetZingDing". "HetZingDing" werd ook door de kinderen die met plezier proefpersoon speelden, het best beoordeeld. Koor&Stem loofde de grote creativiteit en flexibiliteit van ons team.